【裁判字號】    93,訴,45
【裁判日期】    950628
【裁判案由】    違反毒品危害防制條例
【裁判全文】
福建金門地方法院刑事判決                93年度訴字第45號
公  訴  人  福建金門地方法院檢察署檢察官
被      告  丁○○
指定辯護人  壬○○律師
上列被告因違反毒品危害防制條例案件，經檢察官提起公訴（93
年度偵字第404、415、424、425、426、427號），本院判決如下
：
    主  文
丁○○共同連續轉讓第二級毒品，累犯，處有期徒刑壹年捌月。
轉讓第二級毒品之所得新臺幣壹萬捌仟元沒收之，如全部或一部
不能沒收時，以其財產抵償之。扣案之門號（○九三四）○三八
○九二號行動電話壹支（含晶片壹片），沒收之。
    事  實
一、丁○○前於民國91年間，曾因傷害案件，經本院以91年度易
    字第42號判處有期徒刑7月確定，經上訴福建高等法院金門
    分院，該院於92年4月24日上訴駁回確定，於93年1月28日執
    行完畢。其明知第二級毒品安非他命係管制之違禁品，依法
    不得轉讓，竟基於概括之犯意，自93年1月間起，迄至同年9
    月初止，在金門縣金湖鎮○市里○○路1之10號4樓之住處及
    金寧鄉榜林村等處，連續轉讓以夾鍊袋或保濟丸盛裝之安非
    他命 (重量不明)予：
    (一)、戊○○2次，並無所得。
    (二)、蔡億泉3次，6,000元。
    (三)、子○○2次，並無所得。
    ，並承上之概括犯意，復與戊○○共同基於轉讓第二級毒品
    安非他命之犯意聯絡，而分別於：
    (一)、93年8月中旬，由丁○○與乙○○以電話聯絡後，由
          戊○○駕駛車號6F-4123號車輛，並持以夾鍊袋包裝
          ，重量不明之安非他命，前往乙○○上班之「上古厝
          麵線店」交付，並獲得2,000元之轉讓所得。
    (二)、另於93年7月間，由丁○○與辛○○以電話聯絡後，
          由戊○○駕駛前開車輛，並持以衛生紙包裝，重量不
          明之安非他命，於金門縣西堡湖南高地附近，交付予
          辛○○，並獲有5,000元之轉讓所得。
    (三)、另於93年8月間，由丁○○與辛○○以電話聯絡後，
          再由戊○○駕駛前開車輛，並搭載丁○○，持以保濟
          丸盛裝，重量不明之安非他命，一同前往金門縣后湖
          附近，交付予辛○○，並獲有5,000元之轉讓所得。
二、案經金門縣警察局對同案被告丙○○聲請實施通訊監察後，
    知悉上情而查獲並移送福建金門地方法院檢察署檢察官偵查
    起訴。
    理  由
一、訊據被告丁○○於本院審理時固不否認有於前開時、地轉讓
    第二級毒品安非他命於戊○○、蔡億泉、子○○之行為，惟
    矢口否認有轉讓第二級毒品於乙○○、辛○○等人之行為，
    辯以其並無轉讓第二級毒品之行為，然查：
(一)、戊○○部分：
1、證人戊○○就被告曾轉讓安非他命之行為，迭於警詢及本院
   審理時證述綦詳 (見偵字第427號卷第7頁及本院94年1月14日
   準備程序筆錄第2頁)，與被告於偵查時之供述相符 (參93年9
   月27日訊問筆錄第2頁)，自堪信為真實。
2、而就轉讓之次數，被告於偵查及本院審理時均供承有2、3次
   ，而證人戊○○於警詢時證稱每週約吸食2次 (93年9月3日偵
   訊筆錄第2頁，偵字第427號卷第7頁)，其間就次數之證述，
   雖有不一，但本院審酌證人與被告之自白，均提及至少有2次
   ，足證確有2次以上之轉讓，故本院認被告轉讓予證人戊○○
   之次數，應以2次較為可採。
3、綜上所述，本院審酌證人戊○○於警詢及本院審理之證言，
   與被告之自白內容大致相符，就此部分犯行洵堪認定。
(二)、蔡億泉部分：
1、證人蔡億泉就被告曾無償提供安非他命之行為，於警詢、偵
   查時證述綦詳 (見偵字第427號卷第40頁及93年11月4日偵訊
   筆錄第3頁)，與被告於準備程序之自白相符，自堪信為真實
   。
2、而就轉讓之次數，依證人蔡億泉於偵查時證稱共有3次，而被
   告於偵查及本院準備程序之自白，雖未提及詳細次數，嗣於
   審理期日，經提示證人蔡億泉於警詢、偵查之筆錄內容，復
   未就次數加以否認，故本院認證人蔡億泉於偵查時證稱共計3
   次之證言，應為可採。
3、而就轉讓所得，證人蔡億泉於警詢時供稱每次吸食會交付1、
   2,000元於被告，嗣後於偵查中雖未再詳細提及金額，而被告
   於偵查及本院準備程序中自白，亦未就金額加以否認，故本
   院認此部分之轉讓所得，為6,000元。
4、綜上所述，本院審酌證人蔡億泉於警詢及本院審理之證言，
   與被告之自白內容大致相符，就此部分犯行洵堪認定。
(三)、子○○部分：
1、證人子○○就被告曾無償提供安非他命之行為，於警詢時證
   述綦詳 (見偵字第427號卷第20頁及93年9月3日警詢程序筆錄
   第2頁)，而證人子○○於本院審理時，則證稱因時間過久，
   已不復記憶，而本院參酌證人子○○之警詢證言，既經本院
   於95年6月14日審理期日提示警詢筆錄供其閱讀，證人子○○
   僅稱時間已久，不復記憶，而未否認其警詢筆錄之真實性，
   再佐以上開證言與被告於偵查時之供述相符 (參93年9月27
   日偵訊筆錄第2頁即偵字第404號卷第427頁)，自堪信為真實
   。
2、而就轉讓之次數，被告於偵查及本院審理時均供承僅有1次，
   而證人子○○於警詢時證稱曾至被告位於新市之住處吸食，
   又提及最後一次於被告自大陸返回金門後，一同飲酒時吸食
   (93年9月3日偵訊筆錄第2頁，偵字第427號卷第20頁)，足證
   證人子○○之證言，可知最少有2次，兩相對照被告與證人子
   ○○之證言，其間就次數之證述，雖有不一，但本院審酌證
   人於警詢時，就吸食2次之情形能清楚描述，認證人子○○之
   證言較為可採，故本院認被告轉讓予證人子○○之次數，應
   以2次較為可採。
3、綜上所述，本院審酌證人子○○於警詢及本院審理之證言，
   與被告之自白內容大致相符，就此部分犯行洵堪認定。
(四)、辛○○及乙○○部分：
1、被告確有委託戊○○有於前開時、地，將安非他命交付予辛○○二次及乙○○一次之犯行，除據證人戊○○供述在卷 (
   本院94年1月14日同案被告戊○○之準備程序筆錄第2頁、95
   年1月4日同案被告戊○○之審理筆錄第10頁)外，並有證人辛○○於本院審理時證稱：伊都找丁○○，有二次交易過程，
   一次係由丁○○叫伊以電話與戊○○聯絡，由戊○○持毒品
   交付，該次係以衛生紙包裝，並不知詳細重量，伊交付5,000
   於戊○○，並告知係丁○○叫伊將錢拿給戊○○，丁○○確
   有交代將錢交付於大條 (即戊○○)，另一次係由戊○○搭載
   丁○○，由丁○○將毒品置於保濟丸罐內等語 (本院95年1月
   4 日審理筆錄第3~6頁)，及證人乙○○於本院審理時證稱：
   其於93年8月中旬，打電話於丁○○，因丁○○忙，故叫戊○○拿毒品給伊，並囑咐以車牌號碼相認，而由戊○○開車號
   6F-41 23之車輛以前往，戊○○交付時曾稱係受細漢 (即丁○○)委託而交付該物，該次係以塑膠夾鍊袋包裝，其交付戊○○2,0 00元時曾告知戊○○，係「細漢」請其交付2,000元
   於戊○○ (本院94年9月29日審理筆錄第2~8頁）等證述綦詳
   ；而證人辛○○於93年9月3日採驗之尿液，經送往國軍金門
   醫院檢驗，亦呈甲基安非他命陽性反應，有金門縣警察局尿
   液送驗人員名冊在卷可參 (偵查卷93年度偵字第427號卷第92
   頁，下稱偵427卷），足認辛○○確有施用安非他命之惡習。
   另乙○○所採驗之尿液雖未檢出安非他命之陽性反應，惟係
   因距離吸食日期過久，已超過人體代謝反應之時間，且其與
   被告係表兄弟之關係，其如無吸食安非他命之行為，應無自
   證其罪與誣陷被告入罪之動機。故本院審酌證人辛○○及乙○○之證詞，與證人戊○○供述其受託與搭載被告一同前往
   交付之犯行，雖其間就交付之具體時間、地點，已因時間久
   遠而不復記憶，但證人之證言，就交付毒品之次數、方式、
   毒品包裝之型態、毒品之價格，及被告有一次搭乘戊○○車
   輛前往，另一次則為戊○○單獨交付等情，均大致相符，足
   證被告確有委託及搭乘戊○○之座車一同前往並交付安非他
   命之行為。
2、另就金額部分，本院認辛○○部分，依證人辛○○之證述，
   係有二次轉讓行為，代價為5,000元，故認被告轉讓第二級毒
   品於辛○○2次之所得為10,000元，而乙○○部分，依證人乙○○之證言，僅有1次，代價為2,000元。
(五)、綜上所述，本件被告確有轉讓第二級毒品安非他命於戊○○、子○○、蔡億泉、乙○○、辛○○等人，並獲有18,0
      00元轉讓所得之犯行，洵堪認定，應依法論科。
二、按安非他命為毒品危害防制條例所列管之第二級毒品，該條
    例第2條第1項第2款定有明文。核被告前揭轉讓安非他命之
    行為，係犯毒品危害防制條例第8條第2項之轉讓第二級毒品
    罪。至其非法持有安非他命之低度行為，應為轉讓之高度行
    為所吸收，不另論罪。被告與戊○○就上開轉讓辛○○及乙○○之犯行，有犯意之聯絡，行為之分擔，均為共同正犯。
    被告先後多次轉讓第二級毒品之犯行，時間緊接，觸犯構成
    要件相同之罪名，顯係基於概括犯意反覆為之，為連續犯，
    應依刑法第56條之規定論以一罪並加重其刑。查被告前於91
    年間，曾因傷害案件，經本院以91年度易字第42號判處有期
    徒刑7月確定，經上訴福建高等法院金門分院，該院於92年4
    月24日上訴駁回確定，於93年1月28日執行完畢，有卷附台
    灣高等法院被告全國前案紀錄表可按，其受有期徒刑之執行
    完畢，5年之內再犯有期徒刑以上之罪，為累犯，依法應遞
    加重其刑。
三、公訴人雖認本案被告係以每包2,000元至5,000元不等之代價
    ，販賣安非他命於辛○○、乙○○等人，因認被告所為係觸
    犯毒品危害防制條例第4條第2項之販賣毒品罪云云。惟公訴
    人認被告涉有販賣安非他命犯行，無非係以辛○○及乙○○
    於警詢及偵查之證言，及辛○○於國軍金門醫院之尿液檢驗
    報告等為據。惟販賣毒品罪，需以行為人有營利目的，即意
    圖營利而販入或賣出為必要。經查：
(一)、依證人辛○○、乙○○之證言，固能證明證人辛○○及乙○○於收受毒品時，曾分別交付5,000元及2,000元於被告
      及戊○○，然就被告所交付毒品之販入價格，公訴人仍未
      能舉證；而本件並未扣得毒品、吸食器或小型夾鍊袋等物
      足資佐證，而據證人辛○○、乙○○證述所收受之毒品，
      均係以保濟丸裝或以夾鍊袋裝，其數量不明，實無從得知
      被告有無得利。
(二)、況證人辛○○與被告係服役時之同袍，有友朋之誼；乙○○與被告則為親屬之關係，更無法排除被告所交付之毒品
      ，可能係以原價或低於販入價格轉讓；另遍查卷內資料，
      亦無法證明被告之行為，確有意圖營利之情事。
(三)、另本件並無查扣電子秤、帳冊等一般販賣毒品者常用之工
      具，且被告轉讓之犯行，其轉讓所得卻僅有12,000元，亦
      顯難認定被告有何營利之意圖。
(四)、綜上所述，本件查無任何積極證據，足資證明被告交付於
      他人安非他命行為，有營利之動機，亦無法證明被告有獲
      得差價之利益，自不能僅因辛○○、乙○○等證稱曾交付
      2,000元至5,000元不等之價金，遽認定被告有販賣行為。
      公訴人起訴所引法條，尚有未洽，惟與公訴人所指轉讓安
      非他命予戊○○等5人之犯行，有連續犯之裁判上一罪之
      關係，本院自應併予審理，並變更其起訴所引之法條，附
      此敘明。
四、爰審酌被告有吸食安非他命之惡習，且不思正途，屢次轉讓
    第二級毒品安非他命於其友人及親屬，而犯後態度不佳，屢
    矯詞以圖卸責，惡行甚重，其危害甚大及犯罪之動機、目的
    、方法，次數、犯後態度等一切情狀，量處如主文所示之刑
    。
五、按毒品危害防制條例第19條第1項規定，犯該條例第4條之罪
    者，其供犯罪所用或犯罪所得之財物，均沒收之，如全部或
    一部不能沒收時，追徵其價額或以其財產抵償之。查被告多
    次轉讓行為，雖未得利，然轉讓安非他命所得之共18,000元
    ，仍不失其為轉讓第二級毒品安非他命之犯罪所得，爰依同
    條例第19條第1項之規定，諭知該犯罪所得之財物18,000元
    沒收之，如全部或一部不能沒收時，以其財產抵償之。又扣
    案門號（0934）038092號行動電話1支（含晶片1片），係被
    告所有供聯繫以從事轉讓安非他命所用之物，此經被告自承
    該號碼為其所有，並有通訊監察譯文可證，應依同條例第19
    條第1項規定宣告沒收。至於扣案之吸食器1組、吸管1支、
    燈泡2個等物，非為被告所有，且無積極證據足資證明係被
    告供轉讓第二級毒品犯罪所用或預備之物，亦非違禁物，自
    無從宣告沒收，均附此敘明。
六、公訴意旨另以：丁○○另與戊○○基於販賣安非他命之共同
    概括犯意聯絡，自93年7月間起，至同年8月間止，在金門縣
    金湖鎮○市里○○路1之10號4樓住處、金寧鄉榜林村等處，
    連續販賣第二級毒品安非他命於己○○及不詳姓名之現役軍
    人等，每次售價為2,000元至5,000元不等，數量則以保濟丸
    瓶、或夾鍊袋盛裝，因認被告尚涉犯毒品危害防制條例第4
    條第2項之販賣第二級毒品罪嫌云云。惟查：
(一)、公訴人認被告有共同販賣安非他命予己○○，無非係以證
      人庚○○、甲○○於警詢之證言為據，然證人庚○○於警
      詢及本院審理時證稱：伊曾於93年7月初，因己○○想購
      買毒品，故託伊代為向被告聯繫，而伊以手機撥打被告之
      手機，以電話聯絡後，再由己○○直接至被告位於金門縣
      金湖鎮新市里新市摩登4樓交易，至於是否實際有交易，
      因伊僅係代己○○聯繫，故並不了解是否有確切之交易等
      語 (偵427卷第54頁及本院卷第148頁)。另甲○○於警詢
      時證稱：係受朋友己○○之要求，請其替己○○調安非他
      命，但其亦僅替己○○打電話向被告聯繫，其只與被告透
      過電話聯繫，並未親自去拿毒品，而毒品交易則由己○○
      與被告自己去處理，其未並干涉等語 (偵427卷第59頁)。
      則上開證言亦僅能證明己○○有意透過庚○○及甲○○，
      與被告取得聯繫，並進而洽談毒品之交易事宜，但就交易
      是否確定成立，及是否實際交貨、交貨數量及價格等，均
      無從證之，況己○○於本院審理時，亦一再否認曾向被告
      購買毒品之情，而卷內並無己○○有吸食安非他命習慣之
      證明，亦無其它證據足證被告確有轉讓或販賣第二級毒品
      安非他命於己○○之犯行。從而，自無從僅因證人庚○○
      、甲○○於警詢及本院審理之證詞，即謂己○○有向被告
      購買毒品之行為。
(二)、另公訴人認被告涉有共同販賣安非他命於2名現役軍人之
      犯行，係以證人癸○○於警詢之證言為據，然查證人癸○○於警詢時，亦僅證稱其係計程車駕駛，因搭載2名綽號
      「慶仔」、「福仔」之現役軍人，經該2名現役軍人詢問
      有無搖頭丸時，向該2名現役軍人建議可向被告購買，並
      搭載該2名現役軍人至被告位於金門縣金湖鎮「新市摩登
      」10號4樓之住處樓下，由該2名現役軍人自行上樓等語，
      並未指出該2名現役軍人之真實年籍資料，且就該2名現役
      軍人上樓後，是否確實與被告有毒品交易，亦未有其它佐
      證足資證明，故難僅憑證人癸○○於警詢之證言，即謂丁○○確有共同販賣第二級毒品安非他命於該2名現役軍人
      之犯行。
(三)、綜上所述，本件既無積極證據足以證明被告有販賣或轉讓
      第二級毒品於己○○及該2名現役軍人之犯行，此部分之
      犯罪不能證明；惟因公訴人認此部分與被告前開論罪、科
      刑部分，有連續犯之裁判上一罪之關係，爰不另為無罪之
      諭知。
據上論斷，應依刑事訴訟法第299條第1項前段、第300條、毒品
危害防制條例第8條第2項、第19條第1項、刑法第11條前段、第
28條、第56條、第47條，判決如主文。
本案經檢察官廖江憲到庭執行職務。
中    華    民    國    95    年    6     月    28    日
                  刑事庭  審判長法  官  施慶鴻
                                法  官  魏玉英
                                法  官  林慶郎
以上正本證明與原本無異。
如不服本判決，應於判決送達後10日內向本院提出上訴狀（應抄
附繕本）。
                                書記官  陳鴻璋
中    華    民    國    95    年    6     月    28    日
附錄：本案論罪科刑法條全文：
毒品危害防制條例第8條第2項轉讓第二級毒品者，處6月以上5年
以下有期徒刑，得併科新臺幣70萬元以下罰金。


司法院資訊處製作；財團法人民間司法改革基金會備份。
